【裁判字號】    90,易,2714
【裁判日期】    900903
【裁判案由】    侵占
【裁判全文】
臺灣板橋地方法院刑事判決                          九十年度易字第二七一四號
    公  訴  人  臺灣板橋地方法院檢察署檢察官
    被      告  乙○○
右列被告因侵占案件，經檢察官提起公訴（九十年度偵字第一０六七五號），本院判
決如左：
    主  文
乙○○意圖為自己不法之所有，而侵占對於業務上所持有之物，累犯，處有期徒刑柒
月。
    事  實
一、乙○○前於民國（下同）八十五年間因偽造文書等案件，經本院判處應執行有期
    徒刑六月確定；八十五年間因竊盜案件經本院判處應執行一年六月確定，連同其
    所犯逃亡軍法案件，於八十六年間經臺灣高等法院裁定應執行有期徒刑三年一月
    確定，於八十八年三月二十日執行完畢。猶不知悔改，八十九年十月間在台北縣
    新莊市○○路六十八巷九號一樓，唐煒有限公司（以下簡稱唐煒公司）擔任業務
    員，負責送貨、收取貨款等業務，為從事業務之人，竟意圖為自己不法之所有，
    於八十九年十一月九日駕駛Ｆ五─八九九八號自小貨車載取唐煒公司所有之香煙
    至台北縣五股鄉出售，於業務上持有出售香菸所得之新台幣（下同）四萬七千八
    百一十七元貨款後，將之侵占入己。經唐煒公司發覺後，報警處理。
二、案經被害人唐煒公司訴請臺灣板橋地方法院檢察署檢察官偵查起訴。
    理  由
一、訊據被告乙○○於本院審理時矢口否認有侵占犯行，辯稱：伊於八十九年十一月
    間，因竊盜案件，經警通緝，惟恐警方至伊任職之公司逮捕伊，故於八十九年十
    一月九日下班後，將貨車置於公司門口，並請友人將置於車上之貨款四萬餘元代
    轉予公司，並於九十年一月三十一日經警緝獲入獄服刑，並未侵占公司款項等語
    。惟查：右揭事實業據被告於偵查中坦承不諱，供承貨款有收，沒繳回是因我自
    己用掉了，承認有侵占公司貨款等語，核與告訴人所指相符，並有提、退貨及繳
    款明細表二紙在卷可稽，若果如被告所辯，確有託友人代轉四萬餘元，則該筆款
    項非小，縱在躲避警方查緝，衡情亦應打電話向公司查詢，豈有連友人姓名、住
    所均無法向本院查報之理。被告嗣又辯稱，貨款在伊家中云云，惟告訴人代理人
    甲○○於本院審理時陳稱，被告自八十九年十一月九日後就再無音訊，亦無人至
    公司代交被告所收貨款，渠至被告家中詢問，其母親均稱不知等語。益證被告空
    言置辯，難以採信，其犯行事證明確，洵堪認定。
二、核被告乙○○所為，係犯刑法第三百三十六條第二項之業務侵占罪。又被告有事
    實欄所載犯罪科刑執行情形，有臺灣高等法院檢察署刑案紀錄簡覆表在卷可稽，
    其於有期徒刑執行完畢五年內再犯本罪，為累犯，爰依法加重其刑。爰審酌被告
    素行及其犯罪動機、目的、手段、犯後態度等一切情狀，量處如主文所示之刑，
    以示懲儆。
據上論斷，應依刑事訴訟法第二百九十九條第一項前段，刑法第三百三十六條第二項
、第四十七條，罰金罰鍰提高標準條例第一條前段，判決如主文。
本案經檢察官蔡顯鑫到庭執行職務。
中      華      民      國    九十      年      九      月      三      日
                                    台灣板橋地方法院刑事第四庭
                                        法  官  王  敏  慧
右正本証明與原本無異
如不服本判決應於送達後十日內向本院提出上訴狀
                                        書記官  廖  美  紅
中      華      民      國    九十      年      九      月      六      日
附錄本案論罪科刑法條全文：
刑法第三百三十六條
對於公務上或因公益所持有之物，犯前條第一項之罪者，處一年以上七年以下有期徒
刑，得併科五千元以下罰金。
對於業務上所持有之物，犯前條第一項之罪者，處六月以上五年以下有期徒刑，得併
科三千元以下罰金。
前二項之未遂犯罰之。


司法院資訊處製作；財團法人民間司法改革基金會備份。
